【裁判字號】    89,簡上,2
【裁判日期】    890613
【裁判案由】    賭博
【裁判全文】
臺灣板橋地方法院刑事判決                            八十九年度簡上字第二號
    上訴人即
    被    告  甲○○
右列上訴人因賭博案件，不服本院板橋簡易庭八十八年度板簡字第五二四號，中華民
國八十八年十一月二十九日第一審判決（起訴案號：臺灣板橋地方法院檢察署八十八
年度偵字第七六五六號），提起上訴，本院判決如左：
    主  文
上訴駁回。
    事  實
一、甲○○基於意圖營利之概括犯意，自民國八十八年三月十八日起，連續提供臺北
    縣三峽鎮○○路三０九巷十五號九樓之三住處充作公眾得出入之場所，經營俗稱
    「六合彩」之賭博，供不特定之人簽選號碼賭博財物。有０一至四七號號碼供選
    擇，均採對賭方式，每簽一支「二星」（二個號碼）、「三星」（三個號碼），
    「四星」（四個號碼），簽賭金均為新臺幣（下同）八十元，以核對每星期二、
    四晚間六時五十分當期之香港六合彩開獎所開出之六組中獎號碼或其重組號碼決
    定勝負，多次聚集不特定多數人簽選下注。凡賭客簽中「二星」者可得五千元，
    簽中「三星」者可得五萬元，簽中「四星」者可得六十萬元，未簽中者，所繳之
    賭資悉歸甲○○所有，並由其自中獎之優勢結果，從中牟取利潤。迄至八十八年
    三月二十三日下午六時四十五分許，在上址為警查獲，並扣得其所有供賭博所用
    之六合彩簽單五紙、六合彩手冊一本、計算機一台及傳真機一台等物。
二、案經臺北縣警察局三峽分局報告臺灣板橋地方法院檢察署檢察官偵查起訴。
    理  由
一、訊據上訴人即被告甲○○固坦承警方所扣得之六合彩簽單五紙、六合彩手冊一本
    、計算機一台及傳真機一台等物係渠所有，惟矢口否認有何賭博犯行，辯稱：「
    我沒有當過組頭，別人沒有跟我簽賭過，我自己也沒有簽賭，至於扣案之簽單是
    我自己寫好玩，六合彩手冊是我買來自己參考，但沒有準備要簽，扣案的計算機
    是我平時做生意用的，傳真機是我用來發行雜誌所用，我都沒有用這些物品來經
    營六合彩，警察到我家時，我正穿著內褲準備洗澡，當時我家沒有人進進出出。
    以前我有簽六合彩，大約七、八年前，現都沒有簽六合彩。被警察查獲時我母親
    剛過世，有想簽但沒有實際簽。」等語。惟查：
（一）右揭犯罪事實，迭據被告於警訊、偵查中坦承不諱（見偵查卷第六、七、十八
    頁）。至被告雖於警訊、偵查中供稱渠接受賭客之簽注後，再將之傳真給電話係
    00000000號之趙先生（真實年籍、資料不詳）云云。然被告嗣後於本院
    迭次供稱略以：「我沒有轉向趙先生簽牌，因我懷疑他檢舉我，我才如此說。因
    他曾欠我五萬元，我要不回來，才這樣說。」等語，且訊之證人即曾到被告所提
    供之00000000號裝機地址－臺北市○○路○段六巷二十號二樓及三樓頂
    搜索之警員曾金山到庭具結證稱：「（是否曾去搜索被告所稱00000000
    號電話裝機地址？）是的，我們共三、四位警員於八十八年二月二十二日持搜索
    票前往裝機地（臺北市○○路○段六巷二十號），但未查獲與賭博有關之證物即
    未查獲六合彩簽單及傳真機、帳冊等物，亦未查獲趙先生此人，我們在上址查獲
    之人為趙先生（姓名忘了）之家屬，他們均否認他們和趙先生有經營六合彩。」
    等語（見本院八十九年五月十五日訊問筆錄）；此外，警方確實並未在0000
    0000號裝機地址－臺北市○○路○段六巷二十號二樓及三樓搜索、扣押到任
    何與賭博犯行有關之證物等情，亦有本院卷附搜索扣押證明筆錄一紙足參。是被
    告前開於警訊、偵查中供稱渠接受賭客之簽注後，再將之傳真給電話係0000
    0000號之趙先生一節，並不實在，即被告接受賭客簽注後並未再將之傳真予
    他人。抑且，訊之被告為何在警訊、偵查中坦承於右開時間當六合彩組頭，以上
    址住處供不特定賭客簽賭「二星」、「三星」、「四星」，簽賭金均為八十元，
    以核對每星期二、四晚間之香港六合彩開獎所開出之六組中獎號碼或其重組號碼
    決定勝負，多次聚集不特定多數人簽選下注，凡賭客簽中「二星」者可得五千元
    ，簽中「三星」者可得五萬元，簽中「四星」者可得六十萬元，未簽中者，所繳
    之賭資悉歸渠所有等情時，被告雖辯稱：「警察查獲我時也說我不像組頭，當時
    警察是問我六合彩如何簽法，檢察官偵訊時也是如此問法，我就告訴他們現在大
    家的簽法。」云云，惟訊據證人即至被告上址住處查獲被告之警員曾金山到庭結
    證：「（敘述查獲被告經營六合彩之經過？）我們是因為有人檢舉才連我共四位
    警員到被告住處搜索．．．．，我們在他的臥室查到扣案物品及偵卷八至十二頁
    的物品（指簽單五紙），我們沒有跟被告說過他不像組頭，在警局內的警訊筆錄
    是依他陳述所作的，並非如他上訴狀所言僅是閒聊六合彩的簽賭方法．．．．。
    」等語（見本院八十九年二月二十一日訊問筆錄）；參以，被告自承警訊時並未
    遭受刑求，足徵被告於警訊與偵查中所自白之渠如何於右開時地經營六合彩，接
    受賭客簽賭，賭金如何計算，簽中者賭客可獲多少彩金等情，苟非渠所親身經歷
    之事，焉能如此言之鑿鑿？再被告並非僅是於警訊閒聊一般六合彩之簽賭方法，
    而是敘述渠如何經營六合彩之事實，亦據警員曾金山結證如前，況苟被告於檢察
    官偵訊時僅是閒聊一般六合彩之簽賭方法，則偵訊筆錄當非記載成被告經營六合
    彩之犯罪事實。是被告前開辯解，與常理有違，並不足取。
（二）此外，復有被告所有供賭博所用之六合彩簽單五紙、六合彩手冊一本、計算機
    一台及傳真機一台等物，扣案足資佐證。被告固供稱上開物品均是渠所有，惟辯
    稱上開物品均非供渠犯經營六合彩賭博所用之物，簽單五紙是自行寫些數字好玩
    ，手冊一本是供參考用，計算機一台是供做生意用，傳真機一台是供發行雜誌或
    之前經營保齡球生意與南部客戶聯絡用云云。然觀諸卷附簽單五紙（見偵查卷第
    八至十二頁），上面詳盡記載「０一」至「四七」之各種數字，且亦有記載「中
    一．五」、「中０．五」等文字，經本院提示上開偵查卷第十頁，並問及上面書
    寫「中零點五」是何意時，被告雖辯稱：「當天是星期二，上面的數字是中獎數
    字，如果簽一支可中五千元，簽零點五支就可中二千五百元之意。」云云，然苟
    被告不是經營六合彩當組頭，並有賭客簽中獲得彩金，渠焉有可能在前開五紙簽
    單上為如此之記載？被告前揭辯解，顯係飾卸之詞，亦不足採。又苟被告不是經
    營六合彩當組頭，渠焉有必要購買前開六合彩手冊一本作參考之用？再計算機一
    台及傳真機一台等物衡情應係供被告經營本件六合彩賭博所用之物，縱被告曾以
    該等物品用在做生意或聯絡他人之用過，然亦不影響被告曾以之作為經營六合彩
    賭博犯行之工具。
綜上諸情參互以析，被告所辯，無非事後畏罪卸責之虛詞，本案事證明確，被告犯行
堪以認定，應予依法論科。
二、核被告所為，係犯刑法第二百六十八條之意圖營利，供給賭博場所；意圖營利聚
    眾賭博及同法第二百六十六條第一項前段之賭博罪。被告於當期六合彩開獎前多
    次供人簽賭下注之接續行為，均係當次意圖營利供給賭博場所及意圖營利聚眾賭
    博，與在公眾得出入之場所賭博犯行之一部行為。被告先後多次上開犯行，均時
    間緊接，所犯又皆係構成要件相同之罪，顯均係基於概括犯意反覆為之，應皆依
    連續犯規定以一罪論，並各依法加重其刑。再被告於每次開獎前接續行為中之意
    圖營利供給賭博場所、聚眾賭博，與在公眾得出入之場所賭博財物，均係基於一
    個賭博犯意之決定，以達成同一犯罪之各個舉動，為一行為觸犯前開三罪名，為
    想像競合犯，應從情節較重之意圖營利聚眾賭博罪處斷。原審以被告罪證明確，
    而適用刑法第五十六條、第二百六十六條第一項前段、第二百六十八條、第五十
    五條、第四十一條、罰金罰鍰提高標準條例第一條前段、第二條，量處有期徒刑
    六月，如易科罰金以三百元折算一日；扣案之簽單五紙、六合彩手冊一本、計算
    機一台及傳真機一台等物係被告所有供犯罪所用之物，爰依刑法第三十八條第一
    項第二款之規定宣告沒收。經核認事用法，均無違誤，量刑亦屬適當（原審判決
    雖未敘明量刑所審酌之情狀，然本院審酌被告犯罪之動機、目的係為貪得賭博之
    不法利益，經營六合彩對於社會之善良風俗有不良之影響，且甚至有可能使賭客
    家庭破碎，犯後空言狡辯、飾詞卸責、態度不佳、毫無悔意等一切情狀，故認原
    審量刑並無不合）。被告上訴核無理由，應予駁回。
據上論斷，應依刑事訴訟法第四百五十五條之一第三項、第三百六十八條，判決如主
文。
本案經檢察官高智美到庭執行職務。
中      華      民      國    八十九    年      六      月      十三    日
                                    臺灣板橋地方法院刑事第四庭
                                        審判長法  官  許  仕  楓
                                              法  官  游  秀  雯
                                              法  官  許  必  奇
右正本證明與原本無異。
不得上訴。
                                              書記官  高  玉  彬
中      華      民      國    八十九    年      六      月      十三    日
附錄：刑法第二百六十六條第一項前段、第二百六十八條。
刑法第二百六十六條
在公共場所或公眾得出入之場所賭博財物者，處一千元以下罰金，但以供人暫時娛樂
之物為賭博者，不在此限。
當場賭博之器具與在賭檯或兌換籌碼處之財物，不問屬於犯人與否，沒收之。
刑法第二百六十八條
意圖營利，供給賭博場所或聚眾賭博者，處三年以下有期徒刑，得併科三千元以下罰
金。


司法院資訊處製作；財團法人民間司法改革基金會備份。
